【裁判字號】    99,上訴,3766
【裁判日期】    991108
【裁判案由】    毒品危害防制條例
【裁判全文】
臺灣高等法院刑事判決                99年度上訴字第3766號
上  訴  人
即  被  告  甲○○
上列上訴人因違反毒品危害防制條例案件，不服臺灣板橋地方法
院99年度訴字第2611 號，中華民國99年9月30日第一審判決（起
訴案號：臺灣板橋地方法院檢察署99年度毒偵字第5365號），提
起上訴，本院判決如下：
    主  文
上訴駁回。
    理  由
一、按刑事訴訟法第350條、第361條、第362條、第367條規定，
    不服地方法院之第一審判決而上訴者，須提出上訴書狀，並
    應敘述具體理由，為上訴必備之程式；其所提出之書狀未敘
    述上訴理由，或僅曾以言詞陳述上訴理由者，均應於上訴期
    間屆滿後20日內補提理由書於第一審法院。第一審法院經形
    式審查，認逾期未補提上訴理由者，應定期間先命補正；逾
    期未補正者，為上訴不合法律上之程式，應以裁定駁回。倘
    已提出上訴理由，但所提非屬具體理由者，則由第二審法院
    以上訴不合法律上之程式，判決駁回。而所謂具體理由，必
    係依據卷內既有訴訟資料或提出新事證，指摘或表明第一審
    判決有何採證認事、用法或量刑等足以影響判決本旨之不當
    或違法，而構成應予撤銷之具體事由，始克當之（例如：依
    憑證據法則具體指出所採證據何以不具證據能力，或依憑卷
    證資料，明確指出所為證據證明力之判斷如何違背經驗、論
    理法則）；倘僅泛言原判決認定事實錯誤、違背法令、量刑
    失之過重或輕縱，而未依上揭意旨指出具體事由，或形式上
    雖已指出具體事由，然該事由縱使屬實，亦不足以認為原判
    決有何不當或違法者（例如：對不具有調查必要性之證據，
    法院未依聲請調查亦未說明理由，或援用證據不當，但除去
    該證據仍應為同一事實之認定），皆難謂係具體理由，俾與
    第二審上訴制度旨在請求第二審法院撤銷、變更第一審不當
    或違法之判決，以實現個案救濟之立法目的相契合，並節制
    濫行上訴（最高法院97年度臺上字第892 號判決參照）。再
    按量刑輕重，係屬事實審法院得依職權自由裁量之事項，苟
    已斟酌刑法第57條各款所列情狀，而未逾越法定刑度，不得
    遽指為違法（最高法院72年度臺上字第6696號判例參照）。
二、上訴人即被告甲○○不服原審判決提起上訴，其理由略以：
    依刑法第57條第4 款、第5款、第10款、刑事訴訟法第370條
    之規定提起上訴，祈請輕判，俾盡孝道，並承擔家計云云。
三、經查：原判決以上訴人所犯並非死刑、無期徒刑或最輕本刑
    為三年以上有期徒刑之罪，其於原審準備程序中就被訴事實
    為有罪之陳述，經原審法官告知簡式審判程序之旨，並聽取
    公訴人、上訴人之意見後，裁定由受命法官獨任進行簡式審
    判程序，並依上訴人於原審之自白、證人即員警吳昆致於偵
    訊時之證述、上訴人為警查獲後採集之尿液經送驗，結果呈
    海洛因代謝物之嗎啡及安非他命、甲基安非他命陽性反應，
    有台灣檢驗科技股份有限公司出具報告日期2010/5/19 報告
    編號UL/2010/50126 之濫用藥物檢驗報告及臺北縣政府警察
    局中和第一分局毒品案犯罪嫌疑人姓名及代碼對照表各乙份
    等為據，認定上訴人確有施用第一級毒品海洛因及第二級毒
    品甲基安非他命之犯行。又上訴人前曾受有期徒刑執行完畢
    後，五年內故意再犯本件最重本刑有期徒刑以上之罪，為累
    犯，應加重其刑。爰審酌上訴人前有多次施用毒品之犯行，
    仍不知悔悟，故態復萌，再次施用毒品，無視於毒品對於自
    身健康之戕害及國家對於杜絕毒品犯罪之禁令，惟審酌其犯
    後坦承犯行，態度尚佳，及施用毒品者均具有相當程度之生
    理成癮性及心理依賴性，戒除不易，且犯罪心態與一般刑事
    犯罪之本質不同，非難性較低等一切情狀，分別就其施用第
    一級毒品、施用第二級毒品之犯行各量處有期徒刑十月、五
    月，並定其應執行之刑有期徒刑一年，均已詳敘其所憑證據
    、認定理由及量刑依據。從形式上觀察，原判決已敘明審酌
    刑法第57條所列事項之理由，並無認定事實錯誤、量刑瑕疵
    或違背法令之情形。上訴意旨請求從輕量刑，僅依憑己見對
    原審量刑之裁量權適法行使而為空泛之爭執，未具體指摘原
    判決關於事實認定及法律適用與刑罰之量定，有何違法或不
    當之處，與前揭具體理由之要件不符。是以，上訴人上訴理
    由之內容，未就原審判決有何採證認事用法或量刑等足以影
    響原審判決本旨之不當或違法，而為具體指摘。揆諸前揭規
    定，其上訴顯不合於法定要件，爰不經言詞辯論，逕予駁回
    。
據上論斷，應依刑事訴訟法第367條前段、第372條，判決如主文
。
中    華    民    國    99    年    11    月    8     日
                  刑事第二十庭審判長法  官  楊貴雄
                                    法  官  許必奇
                                    法  官  周明鴻
以上正本證明與原本無異。
施用第一級毒品部分如不服本判決，應於收受送達後10日內向本
院提出上訴書狀，其未敘述上訴之理由者並得於提起上訴後10日
內向本院補提理由書（均須按他造當事人之人數附繕本）「切勿
逕送上級法院」。
其餘部分不得上訴。
                                    書記官  郭彥琪
中    華    民    國    99    年    11    月    9     日

司法院資訊處製作；財團法人民間司法改革基金會備份。
